【裁判字號】    96,交聲,1439
【裁判日期】    970229
【裁判案由】    聲明異議
【裁判全文】
臺灣臺中地方法院交通事件裁定         96年度交聲字第1439號
原處分機關  交通部公路總局臺中區監理所臺中市監理站
異  議  人
即受處分人  乙○○
上列受處分人因違反道路交通管理處罰條例案件，對於交通部公路
總局臺中區監理所臺中市監理站民國九十六年十一月二十九日所為
之處分（裁監稽違字第裁六一－ＨＣ0000000號裁決書），
聲明異議，本院裁定如下：
    主  文
異議駁回
    理  由
一、 按汽車駕駛人駕駛汽車未隨身攜帶駕駛執照者，處新臺幣
     三百元以上六百元以下罰鍰；行經有燈光號誌管制之交岔
     路口闖紅燈者，處新臺幣一千八百元以上五千四百元以下
     罰鍰，併記違規點數三點，道路交通管理處罰條例第二十
     五條第一項第三款、第五十三條第一項、第六十三條第一
     項第三款分別定有明文。
二、本件聲明異議意旨略以：伊於舉發通知單上所記載之時間、
    地點遭警開罰後，返家後察覺舉發通知單內容與實際情況不
    符，員警所舉發之違規事由是闖紅燈，但伊係要往大里方向
    返家，縱有違規亦應論以紅燈右轉，爰聲明異議等語。
三、經查：異議人即受處分人乙○○於民國九十六年十一月九日
    二十二時三十分許，在臺中縣太平市○○路與宜欣路五十二
    巷口，有「駕車行經燈光號誌管制之交岔路口闖紅燈」及「
    駕駛汽車未隨身攜帶駕駛執照」之違規情事，遭警攔停當場
    舉發，有臺中縣警察局舉發違反道路交通管理事件通知單一
    份附卷可稽。其中關於闖紅燈部分，受處分人並不否認其有
    違反燈光號誌指示之違規，僅辯稱其是從新光橋右轉宜昌路
    ，應係紅燈右轉，而非直行闖紅燈云云。惟證人即舉發員警
    甲○○於本院九十六年十二月二十六日訊問時，業已證稱：
    「當天異議人是從宜昌路過來，由於宜昌路與宜欣路五十二
    巷口是呈Ｔ字路口，我是站立在宜昌路上。」、「我看到異
    議人直接從宜昌路闖紅燈過來，因為當時只有他一部機車，
    所以不會看錯。」、「新光橋右轉宜昌路是前一個路口，如
    果異議人繼續直行，就會再遇到宜欣路五十二巷口」等語。
    矧該證人與受處分人平日既不相識，又無怨隙，當無刻意設
    詞誣攀構陷受處分人之理，就其親身經歷之事實所為前揭證
    詞應屬可採。再依證人甲○○及受處分人於本院同日庭訊時
    所分別繪製之地理位置圖觀之，證人甲○○當時確係站立於
    宜昌路上，而受處分人則從新光橋右轉進入宜昌路，沿宜昌
    路直行途經該路與宜欣路五十二巷口處，始抵達舉發員警站
    立位置而遭開單舉發。受處分人所稱新光橋右轉宜昌路之地
    理位置所在，應係其闖紅燈違規處所之前一個路口，二者顯
    非相同，不容混淆，受處分人執此為辯顯係冀圖卸責免罰，
    已無足取。況且受處分人已在該張舉發通知單上簽名收受，
    並確認其上所記載之交通違規事由，倘其當時並無闖紅燈之
    嚴重違規，豈有可能在現場未加質疑且毫無異詞？又何以遲
    至返家後始突然驚覺舉發通知單上之交通違規事由記載有誤
    ？益徵受處分人所辯顯屬無據，不足採信。綜上所陳，原處
    分機關交通部公路總局臺中區監理所臺中市監理站援引首揭
    規定，對於受處分人首揭二違規事實共裁處罰鍰新臺幣二千
    一百元，併記違規點數三點，並無違誤。本件聲明異議為無
    理由，應予駁回。
四、據上論斷，應依道路交通管理處罰條例第八十七條第二項、
    道路交通案件處理辦法第十九條，裁定如主文。
中    華    民    國    97    年    2     月    29    日
                  交通法庭  法  官  高文崇
上正本證明與原本無異。
如不服本裁定，應於送達後五日內，向本院提出抗告狀。
                            書記官  林淑慧
中    華    民    國    97    年    2     月    29    日


司法院資訊處製作；財團法人民間司法改革基金會備份。
